# 同一控制合并

提问人：stoneinsea 时间：2017-09-23 19:09:30
请教： 甲集团持有A公司51%股权，A公司持有B公司100%股权，现以 630 为基准日，A将持有B100%股权转让给甲集团，请问：
在 2017 年末时点，甲集团合并报表，是按照100%持股比例合并B公司？期初数据，合并比例是100%还是51%？ 谢谢！

回答人：chenyiwei
这种情况对甲集团而言，只是合并报表范围内的重组，不是同一控制下合并，因为合并报表的合并范围未发生变化，也不体现为购买少数股权。但是，在该重组之前，B的净利润中有 49 ％要归属于持有A公司 49 ％股权的少数股东，而此后这部分净利润也就都归属于甲集团了，不再有少数股东损益。

提问人：niuxiwu 时间：2017-09-24 15:59:58
请教陈版主，这个案例为什么不属于购买少数股东股权呢？谢谢！

回答人：chenyiwei
交易对手不是位于本合并集团之外的第三方（子公司的少数股东），完全是合并集团内部的交易。

提问人：stoneinsea 时间：2017-09-25 13:48:03
继续请教陈版：如甲集团不控制A公司，，但A公司与甲集团最终实际控制人为同一自然人，那么，现以 630 为基准日，A将持有B100%股权转让给甲集团，对甲集团是属于同一控制合并吧，那么，在 2017 年末时点，甲集团合并报表，是按照100%持股比例合并B公司？期初数据，合并比例是100%还是51%？ 谢谢！

回答人：chenyiwei
同一控制下合并。期初期末合并比例均为 100 ％。